【裁判字號】    97,消債更,1727
【裁判日期】    980319
【裁判案由】    更生事件
【裁判全文】
臺灣板橋地方法院民事裁定          97年度消債更字第1727號
聲  請  人  甲○○
代  理  人  唐迪華律師
上列當事人因消費者債務清理事件聲請更生，本院裁定如下：
    主  文
債務人甲○○自中華民國九十八年三月十九日下午四時起開始更
生程序。
本件得由司法事務官進行更生程序。
    理  由
一、按法院開始更生程序之裁定，應載明其年、月、日、時，並
    即時發生效力，消費者債務清理條例第45條第1 項定有明文
    。再法院裁定開始更生或清算程序後，得命司法事務官行更
    生或清算程序，同條例第16條第1 項亦有明文。
二、本件聲請人主張：聲請人目前債務總金額為新臺幣（下同）
    1,280,469 元，而其擔任哥哥陳啟明看護，每月收入僅為15
    ,000 元 ，實有不能清償債務之情事，消者債務清理條例施
    行前，其曾於民國95年間依照中華民國銀行公會會員辦理消
    費金融案件無擔保債務協商機制，與最大債權金融機構台新
    國際商業銀行股份有限公司（下稱：台新銀行）達成協商，
    雙方約定聲請人自95年5 月起，分80期，利率0.00% ，每月
    10日以26,785元依各債權銀行債權金額比例清償各項債務，
    至全部清償為止，然協商當時聲請人受僱於麵攤工作，每月
    薪資僅約25,000元，而與銀行協商之每月應還款金額卻高達
    27,000元，前開協商條件係由銀行所訂定，聲請人根本無法
    不同意，況其後聲請人之大哥因罹患口腔癌，需人照顧，故
    聲請人辭掉麵攤工作，專職照顧大哥，大哥則每月給付聲請
    人15,000元作為補貼，但聲請人於繳納1 期後，即發現以自
    己每月之所得根本無法支付每月之還款，況尚須加上每月水
    電瓦斯等生活必要支出高達9,436 元，聲請人實無法依協商
    繳納；再聲請人配偶因97年5 月自春源鋼鐵工業股份有限公
    司離職，雖現擔任大樓管理員每月薪資約25,000元，但亦因
    其積欠卡債，每月遭扣薪3 分之1 ，無法幫忙償還聲請人之
    債務，至於聲請人大兒子因患有輕度精神障礙，目前沒有工
    作，小兒子目前則就讀大學，雖於便利商店打工，每個月薪
    資亦僅約1 萬元左右，聲請人實非刻意脫免還款責任，而確
    係具有不可歸責於己致履行顯有重大困難之事由，爰請求裁
    定開始更生等語。
三、經查，聲請人主張之上開事實，業據其提出財團法人金融聯
    合徵信中心債權人清冊、當事人綜合信用報告、財產及收入
    狀況說明書、債權人清冊、財團法人金融聯合徵信中心債權
    人清冊、協議書、無擔保債務還款計畫及電信費、水費、電
    話費、瓦斯費、健保費、第4 台收視費收據等件為證，雖聲
    請人於消費者債務清理條例施行前，曾與最大債權金融機構
    台新銀行達成協商，雙方約定聲請人自95年5 月起，分80期
    ，利率0.00% ，每月10日以26,785元依各債權銀行債權金額
    比例清償各項債務，至全部清償為止，惟聲請人協商前每月
    收入約25,000元，現每月收入則僅有15,000元，此有聲請人
    提出之95、96年所得清單暨最新財產清單及在職證明書等件
    在卷可稽，依協商條件約定其應按月還款26,785元，顯已不
    足以維持個人生活必要支出費用，聲請人於協商成立後，亦
    僅繳納1 期，其履行自有重大困難，聲請人主張因不可歸責
    於己之事由，致履行原協商條件有重大困難，應堪採信。此
    外，本件又查無聲請人有消費者債務清理條例第6 條第3 項
    、第8 條或第46條各款所定駁回更生聲請之事由存在，是本
    件更生聲請，應屬有據，爰裁定如主文。
四、至於聲請人於更生程序開始後，應另提出足以為債權人會議
    可決或經法院認為公允之更生方案以供採擇，俾免更生程序
    進行至依消費者債務清理條例第61條規定應行清算之程度，
    附此敘明。
中    華    民    國    98    年    3     月    19    日
              民事第三庭    法      官  邱靜琪
上為正本係照原本作成
本件不得抗告
本裁定已於98年3月19日下午4時公告。
中    華    民    國    98    年    3     月    19    日
                            書  記  官  鄭美莉


司法院資訊處製作；財團法人民間司法改革基金會備份。
